臺灣桃園地方法院刑事判決　　　　　　　　　　　　九十一年度易字第一一二六號
　　公　訴　人　臺灣桃園地方法院檢察署檢察官
　　被　　　告　甲○○
右列被告因違反毒品危害防制條例案件，經檢察官聲請簡易判決處刑（九十年度毒偵
字第二六九四號），本院受理後，認有刑事訴訟法第四百五十一條之一第四項第四款
之情形，不宜以簡易判決處刑，改依通常程序審理，本院判決如左：
    主  文
甲○○連續施用第二級毒品，累犯，處有期徒刑陸月，如易科罰金以參佰元折算壹日
。扣案之第二級毒品安非他命毛重零點柒公克（含袋重）沒收銷燬，玻璃球吸食器壹
顆、吸管貳支，均沒收。
    事  實
一、甲○○於民國八十五年一月十一日因違反麻醉藥品管理條例及贓物案件經本院判
    處有期徒刑七月，緩刑三年，八十五年二月十五日確定，於八十六年六月十三日
    因違反麻醉藥品管理條例案件經本院判處有期徒刑五月，八十六年七月二十五日
    確定，八十六年八月二十日執行完畢，上開假釋亦經撤銷，八十七年二月二十七
    日入監執行，八十七年九月二十四日執行完畢出監，又於八十九年五月四日因竊
    盜案件經本院判處有期徒刑六月，八十九年七月十七日確定，九十年四月三十日
    執行完畢。甲○○於八十八年十一月二十九日十五時二十分許起回溯九十六小時
    內某一時段，在桃園縣境內某不詳之處所施用第二級毒品安非他命經本院於八十
    九年二月二十一日以八十九年度毒聲字第一一四八號裁定送觀察勒戒後，因有繼
    續施用毒品傾向，再經本院於八十九年四月六日以八十九年度毒聲字第二五四○
    號裁定送強制戒治，嗣交付保護管束期滿，由台灣桃園地方法院檢察署檢察官於
    九十年五月十日以九十年度戒偵字第四五五號不起訴處分確定。詎甲○○於不起
    訴處分確定後之五年內竟又基於概括之犯意，自九十年六月底至九十年七月十四
    日清晨止，在桃園縣觀音鄉○○○○道路旁之車內，連續施用第二級毒品安非他
    命，嗣於九十年七月十四日下午一時三十分許，在桃園縣觀音鄉○○村○○路一
    二六巷「麗晶大樓」地下室停車場內竊取陳啟倫所有停放該處之ＩＵＬ－二五一
    號重型機車時為警逮捕（所涉竊盜案件另案審理中），因自甲○○所駕駛至上址
    之ＪＺ－一四二九號自用小客車內查扣第二級毒品安非他命毛重○．七公克（含
    袋重）及玻璃球吸食器一顆、吸管二支因而查獲上情，並經本院於九十年七月十
    五日以九十年度毒聲字第三○四七號裁定令入戒治處所施以強制戒治一年。
二、案經桃園縣警察局大園分局移送臺灣桃園地方法院檢察署檢察官偵查起訴。
    理  由
一、右揭犯罪事實，業據被告甲○○於警訊、偵查及本院審理供承不諱，又被告於九
    十年七月十四日下午一時三十分許，在桃園縣觀音鄉○○村○○路一二六巷「麗
    晶大樓」地下室停車場為警查獲時所採集之尿液，經送桃園縣衛生局檢驗結果，
    呈甲基安非他命陽性反應，此有桃園縣警察局少年隊被採尿人姓名編號對照表一
    紙及桃園縣衛生局不法藥物尿液檢定書影本一紙在卷可稽，並有第二級毒品安非
    他命毛重○．七公克（含袋重）及玻璃球吸食器一顆、吸管二支扣案為證，被告
    於八十八年十一月二十九日十五時二十分許起回溯九十六小時內某一時段，在桃
    園縣境內某不詳之處所施用第二級毒品安非他命經本院於八十九年二月二十一日
    以八十九年度毒聲字第一一四八號裁定送觀察勒戒後，因有繼續施用毒品傾向，
    再經本院於八十九年四月六日以八十九年度毒聲字第二五四○號裁定送強制戒治
    ，嗣交付保護管束期滿，由台灣桃園地方法院檢察署檢察官於九十年五月十日以
    九十年度戒偵字第四五五號不起訴處分確定，此有卷附臺灣桃園地方法院檢察署
    刑案資料查註紀錄表及臺灣高等法院被告全國前案紀錄表在卷可參，其於五年內
    再犯毒品危害防制條例第十條第二項之罪，為二犯施用毒品。事證明確，被告犯
    行，應可認定。
二、核被告所為，係犯毒品危害防制條例第十條第二項之罪。被告施用第二級毒品安
    非他命時之持有毒品行為，其持有之低度行為應為施用之高度行為所吸收，不另
    論罪。被告先後多次施用第二級毒品之犯行，時間緊接，犯罪構成要件相同，顯
    係基於概括犯意為之，為連續犯，以一罪論，應依刑法第五十六條規定加重其刑
    。被告於八十五年一月十一日因違反麻醉藥品管理條例及贓物案件經本院判處有
    期徒刑七月，緩刑三年，八十五年二月十五日確定，於八十六年六月十三日因違
    反麻醉藥品管理條例案件經本院判處有期徒刑五月，八十六年七月二十五日確定
    ，八十六年八月二十日執行完畢，上開假釋亦經撤銷，八十七年二月二十七日入
  監執行，八十七年九月二十四日執行完畢出監，又於八十九年五月四日因竊盜案
    件經本院判處有期徒刑六月，八十九年七月十七日確定，九十年四月三十日執行
    完畢，有臺灣桃園地方法院檢察署刑案資料查註記錄表、臺灣高等法院被告全國
    前案紀錄表及臺灣高等法院檢察署刑案紀錄簡覆表在卷可認，五年內再犯本件有
    期徒刑以上之罪，為累犯，應依刑法第四十七條規定遞加重其刑。爰審酌被告於
    八十六年八月二十日及八十七年二月二十七日甫因施用毒品安非命經判刑確定並
    執行完畢，於八十九年四月六日又因施用安非他命經裁定送強制戒治，而於九十
    年五月十日因交付保護管束期滿經台灣桃園地方法院檢察署檢察官以九十年度戒
    偵字第四五五號不起訴處分確定，猶不知悔改，仍有繼續施用毒品之行為，顯見
    其意志不堅，惟念其施用毒品係自戕之行為，尚無害及他人、施用時間、次數及
    犯罪後坦承犯行等一切情狀，量處如主文所示之刑，並諭知易科罰金之折算標準
    。
三、扣案之第二級毒品安他命毛重○．七公克（含袋重）為查獲毒品，依毒品危害防
    制條例第十八條第一項前段規定沒收銷燬之，而扣案之玻璃球吸食器一顆、吸管
    二支為被告所有供犯罪所用之物，已據被告供明在卷，亦應刑法第三十八條第一
    項第二款規定宣告沒收。
據上論斷，應依刑事訴訟法第四百五十二條、二百九十九條第一項前段，毒品危害防
制條例第十條第二項、第十八條第一項前段，刑法第十一條前段、第五十六條、第四
十七條、第三十八條第一項第二款，判決如主文。
本案經檢察官鍾雅蘭到庭執行職務。
中      華      民      國    九十一    年      七      月    十一      日
                                臺灣桃園地方法院刑事第五庭
                                    法  官  林  婷  立
右正本證明與原本無異。
如不服本判決，應於判決送達後十日內向本院提出上訴狀( 應附繕本 )，上訴於臺灣
高等法院。
                                    書記官  陳  淑  芬
中      華      民      國    九十一    年      八      月    十四      日
附錄本案論罪科刑法條全文：
毒品危害防制條例第十條第一項、第二項
施用第一級毒品者，處六月以上五年以下有期徒刑。
施用第二級毒品者，處三年以下有期徒刑。
